臺灣基隆地方法院民事裁定
111年度補字第342號
原      告  森姆頌‧達鳳

被      告  陳秀英  
上列當事人間債務人異議之訴事件，本院裁定如下：
    主  文
本件訴訟標的價額核定為新臺幣捌拾萬元。
原告至遲應於前開核定訴訟標的價額之裁定確定後三日內，向本
院補繳第一審裁判費新臺幣捌仟柒佰元。如未依期補正，即以裁
定駁回其訴。
    理  由
一、本件原告固依強制執行法第14條規定，提起債務人異議之訴
    ，請求判決撤銷本院111年度司執字第9821號清償票款強制
    執行事件（下稱系爭強制執行事件）之強制執行程序（下稱
    系爭強制執行程序），惟則未據繳納裁判費用。按強制執行
    法第14條規定之債務人異議之訴，其訴訟標的為債務人之異
    議權，法院核定此訴訟標的價額，應以債務人本於此項異議
    權，請求排除強制執行所有之利益為準（最高法院92年度台
    抗字第659號裁定意旨參照）。查執行債權人即被告主張之
    執行標的，包括執行債務人即原告於彰化商業銀行股份有限
    公司瑞芳分公司（下稱彰銀）、第一商業銀行股份有限公司
    瑞芳分公司（下稱一銀）、臺灣中小企業銀行股份有限公司
    松江分公司（下稱臺灣中小企銀）、中華郵政股份有限公司
    鶯歌郵局（下稱鶯歌郵局）之存款債權；而第三人彰銀、一
    銀、鶯歌郵局雖已具狀陳明「原告就其並無可供扣押之存款
    債權」，然第三人臺灣中小企銀則未就原告存款債權數額提
    出查報。基此，本院祇能斟酌執行債權人即被告於系爭執行
    事件所主張之債權總額新臺幣（下同）800,000元，推估系
    爭強制執行程序倘經排除，執行債務人即原告所得受之利益
    即為800,000元。爰核定本件訴訟標的價額為800,000元。
二、按「因財產權而起訴，其訴訟標的之金額或價額在新臺幣十
    萬元以下部分，徵收一千元；逾十萬元至一百萬元部分，每
    萬元徵收一百元；逾一百萬元至一千萬元部分，每萬元徵收
    九十元；逾一千萬元至一億元部分，每萬元徵收八十元；逾
    一億元至十億元部分，每萬元徵收七十元；逾十億元部分，
    每萬元徵收六十元；其畸零之數不滿萬元者，以萬元計算。
    」民事訴訟法第77條之13定有明文。本件訴訟標的之價額為
    800,000元，自應徵第一審裁判費8,700元。
三、當事人對於本院核定訴訟標的價額之裁定，得於10日內抗告
    。故原告至遲應於主文第一項核定訴訟標的價額之裁定確定
    後3日內，向本院補繳第一審裁判費如主文第二項所示。如
    逾期未補繳，即以裁定駁回其訴。
四、依民事訴訟法第77條之1、第249條第1項但書規定，裁定如
    主文。
中　　華　　民　　國　　111 　年　　5 　　月　　24　　日
                  民事庭法  官   王慧惠
以上正本係照原本作成。　　　　　　　　　  
一、如不服本裁定主文第一項，得於本裁定送達後10日向本院提
    出抗告狀，並繳納抗告裁判費新臺幣1000元。
二、對本裁定主文第二項，不得抗告。
中　　華　　民　　國　　111 　年　　5 　　月　　24　　日
                        書記官   姚安儒